臺灣板橋地方法院刑事判決　　　　　　 100年度訴字第1196號
公　訴　人　臺灣板橋地方法院檢察署檢察官
被　　　告　林錦宏
上列被告因違反毒品危害防制條例案件，經檢察官提起公訴（10
0 年度毒偵字第2153號），因被告於準備程序中為有罪之陳述，
本院合議庭裁定由受命法官獨任進行簡式審判程序審理，判決如
下：
    主  文
林錦宏施用第一級毒品，累犯，處有期徒刑玖月；又施用第二級
毒品，累犯，處有期徒刑伍月。應執行有期徒刑壹年。
    事  實
壹、林錦宏前因施用毒品案件，經本院裁定送觀察、勒戒後，認
    無繼續施用毒品之傾向，於民國90年7 月13日執行觀察、勒
    戒完畢釋放，並由臺灣板橋地方法院檢察署檢察官以90年度
    毒偵字第2747號為不起訴處分。又因施用第一級、第二級毒
    品案件，經本院以93年度訴字第1765號刑事判決判處有期徒
    刑6 月、4 月，應執行有期徒刑8 月確定。復因施用第二級
    毒品案件，再由本院以96年度易字第3382號刑事判決判處有
    期徒刑4 月確定，入監執行後於97年7 月18日縮短刑期執行
    完畢。詎其猶未能戒除毒癮，基於施用第一級毒品海洛因之
    犯意，於100 年1 月30日夜間某時，在新北市○○區○○路
    347 巷13號4 樓租屋處內，以將海洛因置入針筒（未扣案）
    內加水稀釋後注射之方式，施用海洛因1 次。另基於施用第
    二級毒品甲基安非他命之犯意，於上開施用海洛因完畢不久
    ，同在前述租屋處內，以將甲基安非他命放入玻璃球吸食器
    （未扣案）內，再自外點火燒烤進而吸食揮發氣體之方式，
    施用甲基安非他命1 次。嗣因另案遭通緝，於100 年1 月31
    日8 時30分許，為警在新北市板橋區○○○路47號前緝獲，
    經警取得其同意後，於同日10時55分許採集尿液送驗，發現
    檢驗結果呈嗎啡、可待因、安非他命及甲基安非他命陽性反
    應，始查知上情。
貳、案經新北市政府警察局板橋分局移送臺灣板橋地方法院檢察
    署檢察官偵查起訴。
    理  由
壹、程序事項：
    本件被告林錦宏所犯者非為死刑、無期徒刑、最輕本刑為3
    年以上有期徒刑之罪或高等法院管轄第一審案件，其於準備
    程序進行中，先就被訴事實為有罪之陳述，經告知其簡式審
    判程序之旨，並聽取公訴人、被告之意見後，本院業已依刑
    事訴訟法第273 條之1 第1 項之規定，裁定由受命法官獨任
    以簡式審判程序進行本案之審理。是依刑事訴訟法第273 條
    之2 之規定，本件之證據調查，即不受同法第159 條第1 項
    、第161 條之2 、第161 條之3 、第163 條之1 及第164 條
    至第170 條規定之限制。
貳、實體事項：
一、上揭事實，業據被告於本院審理中坦承不諱，且其為警查獲
    後所採驗之尿液，經送往臺灣檢驗科技股份有限公司以GC/M
    S 方法（氣相層析質譜儀法）為確認檢驗，檢驗結果呈嗎啡
    、可待因、安非他命及甲基安非他命之陽性反應之情，有該
    公司100 年2 月24日濫用藥物檢驗報告、勘察採證同意書、
    新北市政府警察局板橋分局偵查隊偵辦毒品危害防制條例案
    件被移送人姓名及代碼對照表各1 份在卷可稽，被告自白與
    上開事證彰顯之事實相符，應足採信屬實。又被告有事實欄
    所載施用毒品前案紀錄，有臺灣高等法院被告前案紀錄表1
    份附卷可查，其於觀察、勒戒執行完畢釋放後，5 年內曾犯
    施用毒品案件，經法院判處罪刑確定，則其再犯本件施用毒
    品案件，即非屬毒品危害防制條例第20條第3 項所稱「5 年
    後再犯」之情形，檢察官自應依法追訴（參最高法院95年度
    第7 次及97年度第5 次刑事庭會議決議）；又被告前於100
    年1 月28日上午某時在前述租屋處內，曾施用第一級、第二
    級毒品，並於100 年1 月29日為新北市政府警察局海山分局
    警員查獲之犯行，業經本院以100 年度訴字第762 號刑事判
    決判處有期徒刑8 月、4 月，該次施用毒品之時間，與本件
    施用之時間已相隔約2 日，且據被告於本院準備程序供稱：
    本件為警查獲之案件與上開遭新北市政府警察局海山分局查
    獲之案件不同，於案發期間其約每隔1 日即需施用毒品1 次
    等語（參本院卷第28頁反面），堪認本件與另案判決之施用
    毒品事實不同，自應另行追訴、處罰。綜上，本件事證明確
    ，被告犯行堪以認定。
二、查海洛因及甲基安非他命分屬毒品危害防制條例第2 條第2
    項第1 款所規定之第一級毒品及同條項第2 款所規定之第二
    級毒品。核被告所為，係犯毒品危害防制條例第10條第1 項
    施用第一級毒品罪及同條第2 項施用第二級毒品罪。被告持
    有第一級、第二級毒品，復分別進而施用，其持有毒品之低
    度行為，應分別為施用第一級、第二級毒品之高度行為所吸
    收，均不另論罪。被告所犯上開二罪，犯意各別，行為互殊
    ，應予分論併罰。又被告有事實欄所列前揭犯罪前科紀錄，
    有臺灣高等法院被告前案紀錄表1 份在卷可佐，其受有期徒
    刑之執行完畢，5 年以內故意再犯本件有期徒刑以上之罪，
    均應依刑法第47條第1 項之規定，論以累犯，並加重其刑。
三、爰審酌被告本件前有多次施用毒品等之刑事前案紀錄，素行
    非佳，其明知施用毒品為法所禁止之行為，竟仍不知戒除毒
    癮，再為本件施用第一級、第二級毒品之犯行，堪認其犯罪
    動機、手段、目的均殊非可取，所為雖嚴重危害自己身心健
    康，惟念其犯後坦承犯行，態度尚可等一切情狀，分別量處
    如主文所示之刑，並定其應執行之刑，以資懲罰。
據上論斷，應依刑事訴訟法第273 條之1 第1 項、第299 條第1
項前段，毒品危害防制條例第10條第1 項、第2 項，刑法第11條
前段、第47條第1 項、第51條第5 款，判決如主文。
本案經檢察官黃怡華到庭執行職務。
中    華    民    國   100    年    7     月    22    日
                  刑事第二十一庭  法  官  李俊彥
以上正本證明與原本無異。
如不服本判決應於收受送達後10日內向本院提出上訴書狀，並應
敘述具體理由；其未敘述上訴理由者，應於上訴期間屆滿後20日
內向本院補提理由書（均須按他造當事人之人數附繕本）「切勿
逕送上級法院」
                                  書記官  林文達
中    華    民    國   100    年    7     月    22    日
附錄本案論罪科刑法條全文
毒品危害防制條例第10條
施用第一級毒品者，處 6 月以上 5 年以下有期徒刑。
施用第二級毒品者，處 3 年以下有期徒刑。